【裁判字號】    92,上易,2484
【裁判日期】    921029
【裁判案由】    妨害自由
【裁判全文】
臺灣高等法院刑事判決                          九十二年度上易字第二四八四號
    上  訴  人  臺灣臺北地方法院檢察署檢察官
    被      告  甲○○
右上訴人因被告妨害自由案件，不服臺灣臺北地方法院九十一年度易字第一五八八號
，中華民國九十二年七月三十一日第一審判決（起訴案號：臺灣臺北地方法院檢察署
九十年度偵字第一六三０九號），提起上訴，本院判決如左：
    主  文
原判決關於恐嚇部分撤銷。
甲○○以加害身體、財產之事恐嚇他人，致生危害於安全，累犯，處拘役伍拾日，如
易科罰金以參佰元折算壹日。
    事  實
一、甲○○有偽造文書、吸用麻醉藥品、賭博、恐嚇、傷害等前科，最後一次於民國
    八十七年間因傷害罪，經原法院判處有期徒刑三月確定，於八十八年七月十五日
    執行完畢，猶不知悔改，於九十年七月二十九日十五時十分許，欲將其所駕駛車
    號為Ｂ八─五五九號之營業用小客車，停放在臺北市○○路○段一六七巷五號一
    樓乙○○住家前，因發現該處有置放數盆花盆，甲○○認係乙○○霸佔車位之用
    ，遂按金家電鈴要求移去，乙○○開門後，甲○○即質問為何以花盆強佔車位，
    公然以言語侮辱乙○○，乙○○認其態度惡劣，不願將花盆搬離，甲○○旋搬起
    乙○○置於地上之陶質窯變花盆向牆上砸去 (公然侮辱、毀損部分業經原審判決
    不受理確定），並基於恐嚇故意，對乙○○揚稱：「妳這裏不用住了，看是妳車
    多還是我車多」等語，致乙○○心生畏懼，危害其安全。
二、案經乙○○訴由台北市政府警察局信義分局報請台灣台北地方法院檢署檢察官偵
    查起訴。
    理  由
一、訊據被告甲○○矢口否認有恐嚇犯行，辯稱：伊當時要停車，因乙○○放置花盆
    ，伊要求搬離花盆，其仍不搬，兩人發生爭執，但沒有出言恐嚇等語。
二、經查右揭事實，業據告訴人金美蓮指訴歷歷，核與證人即居住案發地點樓上之住
    戶黃淑媛供證雙方爭吵之情節相合，另證人即爭執開始後到現場之張育誠證稱：
    「我只有聽到何某（指被告）說你這裏不必住了，看是你車多還是我車多，其餘
    未聽到」等語（見偵卷第四十三頁正反面）；於原審仍證稱：「現在不記得，我
    當時有聽到這句話」、「 (何時聽到？）警察來之前我下車之後。」等語（見原
    審卷第六十一頁），足見被告確有為前述恐嚇言語，致令告訴人心生畏懼，危害
    其安全，是被告所辯無非事後卸責之詞，不足採信，其之犯行洵堪認定，應依法
    論科。
三、核被告所為，係犯刑法第三百零五條恐嚇危害安全罪。被告有如事實欄所記之科
    刑執行情形，有本院被告全國前案紀錄表在卷可稽，其於五年內再犯本件有期徒
    刑之罪，為累犯，應依法加重其刑。原審未為詳究，關於此部分遽為被告無罪諭
    知，容有未合，檢察官上訴意旨指摘及此，為有理由，自應由本院將原判決此部
    分撤銷改判。爰審酌被告犯罪動機、目的、手段、所生損害及犯後態度等一切情
    狀，量處如主文所示之刑，並諭知易科罰金之折算標準，以示懲儆。
據上論斷，應依刑事訴訟法第三百六十九條第一項前段、第三百六十四條、第二百九
十九條第一項前段、刑法第三百零五條、第四十一條第一項、第四十七條、罰金罰鍰
提高標準條例第一條前段、第二條，判決如主文。
本案經檢察官張文政到庭執行職務。
中      華      民      國    九十二    年      十      月    二十九    日
                              臺灣高等法院刑事第五庭
                                  審判長法  官  曾  德  水
                                        法  官  蘇  素  娥
                                        法  官  楊  貴  雄
右正本證明與原本無異。
不得上訴。
                                        書記官  林  淑  貞
中      華      民      國    九十二    年      十      月     三十     日
附錄：本案論罪科刑法條全文
中華民國刑法第三百零五條
 (恐嚇危害安全罪)
以加害生命、身體、自由、名譽、財產之事，恐嚇他人致生危害於安全者，處二年以
下有期徒刑、拘役或三百元以下罰金。


司法院資訊處製作；財團法人民間司法改革基金會備份。
